臺灣高雄地方法院民事簡易判決
111年度雄簡字第635號
原      告  郭昱廷  
被      告  蘇鎮乾  
訴訟代理人  雷皓明律師
            王郁萱律師
            廖懿涵律師(兼送達代收人)
上列當事人間損害賠償事件，本院於民國111年7月19日言詞辯論
終結，判決如下：
    主      文
原告之訴及假執行之聲請均駁回。
訴訟費用由原告負擔。
    事實及理由
一、原告主張：
  ㈠被告與原告為岳父女婿關係，原告妻子因欲與原告離婚，被
    告明知其名下車牌號碼000-000號重機車(下稱系爭機車)20
    年來為女兒與原告所使用，且未通知原告及女兒欲取回機車
    ，而於110年6月30日早上至高雄市小港區小港派出所謊報其
    所有系爭機車於同日早上10時50分在小港平和路中正運動場
    司令台後方遭失竊，原告於110年6月30日晚上至小港派出所
    說明事由，才於隔日將系爭機車送回小港派出所並製作筆錄
    ；被告涉有偽造文書使公務員登載不實及足以生損害於公眾
    及他人等犯行，經臺灣高雄地方檢察署(下稱雄檢)偵查後，
    被告承認誣告犯行經檢察官以110年偵字第20784號為緩起訴
    處分(使公務員登載不實罪部分經檢察官認定與刑法第214條
    構成要件不符，未認定有罪)確定，被告所涉行為足使原告
    名譽與人格受有損害，構成侵權行為，應負損害賠償責任。
 ㈡原告妻子於110年5月間擅自將女兒帶回娘家，並向原告提出離
   婚請求，110年5月24日下午5時38分告前往配偶娘家，欲邀約
   原告配偶與女兒外出用餐，卻遭被告動手推出門外，並將家
   中鐵門關上，對原告吆喝:你出去這我家，你不要給我進來，
   你要看小孩隔著鐵門等語；女兒大喊阿公不要這樣，其他家
   人則冷漠對待且無害怕原告之神情，原告求被告不要這樣，
   無法與女兒見面，只好離去。110年6月20日原告再次前往配
   偶家中欲探訪女兒，再次遭到被告及其家人阻止與女兒見面
   ，只能隔著鐵窗觀看女兒，足證明被告長時間聯合原告配偶
   及其家人諸多刁難原告，甚至以關鐵門及推人、怒斥等暴力
   行為對待原告。原告無法探視女兒，使原告與學齡前女兒分
   離，致原告精神痛苦不堪，又遭被告上開誣告情事，原告又
   於台灣電力公司公部門服務，倘若背負刑法之責，恐造成懲
   戒處分並停職頓失經濟來源，在離婚官司、工作上和生活上
   亦受到相當大權益受損。在身心健康、名譽、信用、人格權
   受有侵害，精神上受相當大痛苦，於身心創期間只好求助於
   身心科診所就醫治療。
　 聲明：被告應給付原告30萬元及自起訴狀繕本送達翌日之起
   至清償日止，按週年利率5%計算之利息。願供擔保請准宣告
   假執行。
二、被告則以：
　㈠被告將系爭機車借予原告及被告女兒使用，惟系爭機車之稅
    費多有積欠，被告報案前久未見系爭機車停放於原告與被告
    女兒共同住居處，被告報案前確實不知系爭機車由何人使用
    、停放於何處，且如正常使用應不會發生欠費狀況，而被告
    之女與原告婚姻已破裂，被告不欲其等婚姻議題趨於複雜，
    因而請警方協尋車輛，立意單純為尋回系爭機車，無故意使
    任可人受刑事追訴之意，且被告女兒當日已將被告報案協尋
    系爭機車之情節轉告原告，原告經回想始確認系爭機車所在
    地，被告無故意誣陷而侵害原告名譽權之行為。且原告係自
    行前往派出所說明，未遭任何國家公權力壓迫，原告之名譽
    權未因被告報案協尋而受有貶損。
　㈡被告女兒之所以攜未成年子女返回娘家，係因已無法忍受原
    告施加之有形與無形之暴力，且被告女兒與親屬從未阻撓探
    視子女，因原告突然前往被告住處，於門外高聲叫嚷破壞被
    告與親屬之生活安寧，原告當下無法溝通，被告一家均為老
    弱婦孺不可能開門迎原告入內。協尋機車與原告職務內容完
    全無關，無影響原告職業之可能，原告早於110年5月前往身
    心科就診，顯與本件無關。被告雖因一時思慮不周處事有欠
    妥之處，本件所影響者僅為輕微之公共利益，原告亦認情節
    輕微，否則不會同意檢察官為緩起訴處分，足認社會上對原
    告之個人評價全然未受有貶損之處，原告人格權未受有損害
    ，遑論有情節重大情形可言。
　　聲明：原告之訴駁回。如受不利判決願供擔保請准宣告免為
    假執行。
三、本院的判斷：
　㈠按因故意或過失，不法侵害他人之權利者，負損害賠償責任
    。不法侵害他人之身體、健康、名譽、自由、信用、隱私、
    貞操，或不法侵害其他人格法益而情節重大者，被害人雖非
    財產上之損害，亦得請求賠償相當之金額，民法第184條第1
    項前段、第195條第1項前段分別定有明文。又損害賠償之債
    ，以有損害之發生及有責任原因之事實，並二者之間，有相
    當因果關係為成立要件，故原告所主張損害賠償之債，如不
    合於此項成立要件者，即難謂有損害賠償請求權存在。又侵
    權行為之責任，以彌補損害為目的，如原告不能證明受有何
    損害，即無賠償可言。次按名譽有無受損害，應以社會上對
    個人評價是否貶損作為判斷之依據；名譽為個人在社會上享
    有一般人對其品德、聲望或信譽等所加之評價，屬於個人在
    社會上所受之價值判斷，名譽有無受損害，應以社會上對其
    評價是否貶損為斷；侵害名譽權損害賠償，須行為人因故意
    或過失貶損他人之社會評價，而不法侵害他人之名譽，致他
    人受損害，方能成立。又民事訴訟如係由原告主張權利者，
    應先由原告負舉證之責，若原告先不能舉證，以證實自己主
    張之為真實，則被告就其抗辯即不能舉證，或其所舉證據尚
    有疵累，亦應駁回原告之請求，民事訴訟法第277條之規定
    自明。
　㈡查被告確實明知其名下車牌號碼000-000號重機車20年來均交
    由女兒與原告所使用，而於110年6月30日16時48分許至高雄
    市小港區小港分局小港派出所以其所有系爭機車於同日早上
    10時50分在小港平和路中正運動場司令台後方遭失竊為由報
    案，檢察官110年偵字第20784號偵查中被告亦認罪，經檢察
    官裁處以緩起訴處分並應接法治教育講座1場次之事實，經
    本院調上開偵查卷查明，並有小港分局高市警港分偵字第11
    071792500號刑案偵查卷內之調查筆錄為憑，且為被告所不
    爭執，此部分固可認為真實。
　㈢惟查被告於110年6月30日16時48分許至小港派出所報案系爭
    機車遺失後，被告女兒(即原告配偶)即於同日17時40分許以
    LINE通知原告有關被告已將機車報案失竊之情，原告並即於
    110年7月1日13時20分許至小港派出所交回系爭機車及鑰匙
    等事實，有上開小港分局刑案偵查卷內扣押筆錄及原告所提
    出照片、LINE對話紀錄等為證，是被告雖向警方報案機車失
    竊，惟同日原告已知悉上情，並即於次日至派出所交還系爭
    機車及鑰匙，其間除相關承辦警員基於職務知悉上情以外，
    並無其他人可得知悉被告報案機車失竊，而原告亦僅不到一
    日之時間已將機車交還並向員警提供機車係被告主動交其使
    用之證明，上開過程顯難認為一般人對原告品德、聲望或信
    譽等所加之評價會因而有所貶損，原告主張名譽權受有損害
    ，即無理由。至原告主張信用、身心健康或其他人格權因而
    受損，或以其於台灣電力公司公部門服務，倘若背負刑法之
    責，恐造成懲戒處分並停職頓失經濟來源，亦僅為其主觀陳
    述，並未舉證證明以實其說，原告此部分主張即無理由應予
    駁回。
　㈣原告另主張110年5月24日下午5時38分告前往配偶娘家，欲邀
    約原告配偶與女兒外出用餐，卻遭被告動手推出門外，並將
    家中鐵門關上，對原告吆喝:你出去這我家，你不要給我進
    來，你要看小孩隔著鐵門等語；另於110年6月20日原告前往
    配偶家中欲探訪女兒，再次遭到被及其家人阻止與女兒見面
    ，只能隔著鐵窗觀看女兒，足證明被告長時間聯合原告配偶
    及其家人諸多刁難原告，甚至以關鐵門及推人、怒斥等暴力
    行為對待原告。原告無法探視女兒，使原告與學齡前女兒分
    離，致原告精神痛苦不堪等；惟查，原告自陳原告配偶因欲
    與原告離婚，而於110年5月間攜女兒返回娘家即被告住處，
    且不爭執原告配偶確實係於110年5月24日凌晨擅自離家(卷
    第123頁背面書狀)，則無論原告配偶離家之原因是否如被告
    答辯狀所載(詳如卷第107頁背面書面)，原告與配偶結婚已7
    年餘，原告配偶忽選擇於半夜離家，究非正常合理時間，顯
    然確係因與原告有爭執或其他糾紛因而半夜離家，是原告未
    先徵得配偶之同意，而即於同日下午至被告住處欲帶同配偶
    與女兒外出，自非屬適當時機，被告基於保護女兒之想法，
    而阻止原告進入被告住處並無不當，原告既未舉證證明被告
    有何侵權行為之故意，主張因而受有損害即無理由。
　㈤況依原告提出書狀之主張，被告與原告配偶多次趁原告及女
    兒在家中熟睡之際，偷偷返家且未告知直接將女兒抱離家中
    (卷第85頁、第93-99頁)，更可證明被告並未拒絕或有何強
    行阻止原告帶女兒返家之情，否則原告配偶與被告即無需多
    次至原告家中再帶回女兒，而原告配偶婚姻關係仍存續中，
    配偶持有家中鑰匙，偕同被告返家帶女兒離開，亦不能認為
    有何侵害原告權利，或致使原告身心健康、名譽、信用、人
    格權受有侵害，精神上受相當大痛苦之情形；原告主張均無
    理由而應予駁回。至原告提出其焦慮症就診之就診紀錄(卷
    第21頁背面、第77頁)，係自110年5月26日開始，且無診斷
    證明或其他證據證明係因被告上開行為所造成，亦不能證明
    被告有何侵權行為，致使原告因而焦慮症，原告此部分主張
    亦無理由。
四、綜上所述，原告依民法侵權行為損害賠償法律關係，請求被
    告賠償精神慰撫金30萬元及法定遲延利息，均無理由而應予
    駁回。原告之訴既經駁回，其假執行之聲請亦無理由而應併
    予駁回。
五、本件事證已臻明確，兩造所為其他攻擊、防禦方法及所舉證
    據，經核與判決結果不生影響，爰不逐一論述，併此說明。
六、據上論結：本件原告之訴為無理由。判決如主文。訴訟費用
    應由敗訴之原告負擔。
中　　華　　民　　國　　111 　年　　8 　　月　　2 　　日
                  高雄簡易庭　法　官    林玉心
以上正本係照原本作成。
如不服本判決，應於送達後20日內，向本院提出上訴狀並表明上
訴理由，如於本判決宣示後送達前提起上訴者，應於判決送達後
20日內補提上訴理由書（須附繕本）。
中　　華　　民　　國　　111 　年　　8 　　月　　2 　　日
                              書記官    李月君